臺灣高雄地方法院刑事判決　　　　　　　　　　　　　九十年度易字第三五六四號
　　公　訴　人　臺灣高雄地方法院檢察署檢察官
　　被　　　告　甲○○
右列被告因竊盜案件，經檢察官提起公訴（九十年度偵字第一五九四一號），本院判
決如左：
    主  文
甲○○竊盜，處拘役伍拾玖日，如易科罰金，以參佰元折算壹日。
    事  實
一、甲○○意圖為自己不法之所有，於民國九十年八月二十二日晚間八時三十分許，
    至高雄市三民區○○○路二八六號「丙○○○有限公司」（市招為「小北百貨」
    ，以下簡稱小北百貨）內，乘店員乙○○（起訴書誤載為李茂昌）不注意之際，
    竊取店內所陳列價值新台幣（下同）一百三十九元（起訴書誤載為一百三十元）
    之吉列女士感應刀一支，得手後藏置於其褲子口袋內，嗣持其他商品結帳完畢即
    欲離去之際，因門口警報器響起始為乙○○發覺而報警查獲。
二、案經小北百貨委託乙○○訴由高雄市政府警察局第三民第一分局移送臺灣高雄地
    方法院檢察署檢察官偵查起訴。
    理  由
一、訊據被告甲○○固供承有於右揭時地拿取感應刀一支置於口袋內，尚未付款即欲
    離去之事實，惟矢口否認有竊盜犯意，辯稱：我當天在小北百貨總共買一條牙膏
    和系爭感應刀一支，因當天我雙手都提了很多東西，所以我把感應刀放在口袋內
    ，結果忘了結帳，等走到門口警報器響了，我才想起忘記結帳，並不是要竊取之
    ，而且我當天頭昏云云。經查：
（一）右揭事實，業據告訴代理人即店員乙○○於警訊中指訴明確，其陳稱：九十年
      八月二十二日晚上八時三十分許，被告到店內購買其他商品，並將感應刀放在
      右邊長褲口袋內，而購買的其他商品有付帳，但感應刀沒付帳，當時被告離開
      收銀臺且離開店門後，因警報器響起才被我們發現等語明確（見警卷第三頁筆
      錄），並有遭竊之感應刀相片及乙○○將系爭感應刀領回時出具之領結正本各
      一紙附卷可稽。
（二）證人即製作被告警訊筆錄之警員朱家宏證稱：印象中被告來警局時還有帶其他
      的東西，但都是一些小東西，沒有幾樣等語（見本院九十一年四月三十日之審
      判筆錄），是以被告辯稱：當天因雙手都拿很多東西，所以才將感應刀先放在
      口袋而忘了結帳一節，不足採信。況被告自承：當天在小北百貨只買牙膏一條
      及感應刀一支等語（見本院九十一年四月十一日之審判筆錄），可知其所購物
      品非多，卻仍將感應刀置於口袋，亦顯有違常理。至被告自本院九十一年四月
      十一日審理期日之後雖一再辯稱：案發當天頭暈云云，惟被告於警訊、偵查及
      本院先前之審理期日中均未曾提及此情，是其此部分辯解自難採信為真。
綜上所述，被告所辯均係卸責之詞，不足採信，本案事證已臻明確，被告犯行足堪認
定。
二、核被告所為，係犯刑法第三百二十條第一項之竊盜罪。公訴人認被告係犯同條第
    三項之竊盜未遂罪一節，惟按，竊盜罪之行為態樣，係以將他人之物移入自己實
    力支配之下，其竊盜行為即屬完成，此有最高法院四十九年度台上字第九三九號
    判例可資參照。查被告已將感應刀藏放於自己口袋內而置於自己之實力支配下，
    其竊盜行為自屬既遂，是前開公訴意旨容有誤會，應予敘明。審酌被告於五十九
    年、六十二年間，曾因竊盜、恐嚇案件，分別經判處有期徒刑四月、一年在案（
    於本案不構成累犯前科），有本院被告院內索引卡紀錄表及台灣高等法院被告全
    國前案紀錄表各一紙在卷可憑，犯後仍飾詞矯飾，態度不佳，然犯罪所得非多等
    一切情狀，量處如主文所示之刑，並諭知易科罰金之折算標準。
據上論斷，應依刑事訴訟法第二百九十九條第一項前段，刑法第三百二十條第一項、
第四十一條第一項、罰金罰鍰提高標準條例第一條前段、第二條，判決如主文。
本案經檢察官何景東到庭執行職務。
中      華      民      國      九十一      年      五    月    十四    日
                                  臺灣高雄地方法院刑事第六庭
                                        法  官  周玉群
右正本證明與原本無異。
如不服本判決，應於判決送達後十日內，向本院提出上訴狀。
                                        書記官  陳瓊芳
中      華      民      國      九十一      年      五    月    十四    日
附錄本案論罪科刑法條：
中華民國刑法第三百二十條第一項：
  意圖為自己或第三人不法之所有，而竊取他人之動產者，為竊盜罪，處五年以下有
  期徒刑、拘役或五百元以下罰金。
